高雄高等行政法院裁定　　　　　　　　　　　　　　　　九十一年度停再字第一號
　　聲　請　人　甲○○
　　　　　　　　乙○○
　　兼右二人
　　代　理　人　丙○○
右聲請人因聲請停止執行事件，對於最高行政法院中華民國九十一年七月十八日九十
一年度裁字第六六一號裁定，聲請再審，本院裁定如左︰
　　主  文
再審之聲請駁回。
再審聲請費用由聲請人負擔。
　　理  由
一、按聲請再審顯無再審理由者，得不經言詞辯論，以裁定駁回之，行政訴訟法第二
    百八十三條準用同法第二百七十八條第二項規定。
二、本件聲請意旨略以：坐落雲林縣斗六市○○路二十九巷往大同路口之違章建築，
    並不是實質違建，只是程序上未補執照而已，相對人雲林縣政府亦以一個月時間
    要求補照，惟因牽連聲請人私有建地，是否為現有巷道，正在審理中，若不是現
    有巷道即可以申請補照，更無拆除之必要，且又不是危害公安，為避免不必要之
    損失，請准予緩拆。欲拆除之面積及位置，依通知單所繪違規現場圖，顯然是斗
    六市○○段三七四地號建地內一小部分土地，然而依相對人在鈞院所提之位置、
    面積卻包括不在違建內之斗六市○○段三七二之六地號，人民權利之保障，焉能
    以隨便之解釋來剝奪，那人民之財產何以保障呢？鈞院認定違建人應包括共同出
    資金錢興建之甲○○、乙○○、丙○○在內，惟相對人卻只認定丙○○一人，通
    知拆除亦一人，顯然有重大瑕疵。又拆除之標的物未調查清楚，對聲請人即將面
    臨被拆除之命運，顯失公平合理，又當初民國（下同）八十四年主張建築係依「
    台灣省拆除合法建築物賸餘部分就地整建辦法第五條免申請之適用」，既然八十
    五年度判字第二七六０號判決不適用前條之規定，聲請人所提之「現有巷道認定
    」並非同一法律關係，請准予緩拆，並依行政訴訟法第二百七十三條第一項第十
    三款、第十四款及第二百七十四條規定聲請再審等語。
三、按當事人以發見未經斟酌之證物或得使用該證物者，須該證物在前訴訟程序事實
    審言詞辯論終結前已經存在，因當事人不知有此證物或因故不能使用該證物，致
    未經斟酌，現始知之或得使用者為限。又對於足以影響於判決之重要證據漏未斟
    酌，原屬判決理由不備之情形，得為第三審上訴之事由，已有救濟之途，惟不得
    上訴於第三審法院之事件，因無法救濟，故有特別規定其得為再審之事由。適用
    通常訴訟程序之事件，高等行政法院所為判決均得上訴於最高行政法院，如當事
    人對於高等行政法院之判決，有就足以影響於判決之重要證據漏未斟酌之情形，
    不提起上訴救濟而提起再審之訴者，其再審之訴即為不合法（參閱陳計男著，行
    政訴訟法釋論第六九三頁至六九五頁）。上開情形於聲請再審亦準用之（行政訴
    訟法第二百八十三條、第二百七十三條第一項第十三款、第十四款）。本件聲請
    人係以向本院提起九十年度訴字第三一八號違章建築事件為由，聲請停止執行，
    因不具急迫情事，不符合聲請停止執行之要件，經本院以九十一年度停字第十三
    號裁定駁回，經聲請人向最高行政法院提起抗告，亦經該院以九十一年度裁字第
    六六一號裁定駁回確定在案，聲請人不服，遂聲請本件再審。並提出雲林縣政府
    建設局八十四年四月七日八四局建管字第六二五二七號違章建築拆除通知單、相
    對人八十四年四月七日八四府建管字第三五六五四號函、九十一年八月五日九一
    府工建字第九一一四五００四二六號函、雲林縣政府工務局九十一年八月五日九
    一府工建字第九一一四五００四二六號違章建築拆除時間通知單、相對人九十一
    年八月十九日九一府工建字第九一０００七四六三八號函、雲林縣政府建設局八
    十八年一月十九日八八局建隊字第四一六六號違章建築拆除時間通知單、相對人
    八十八年十二月二十三日八八府工建字第八八０三五００七一五號函、九十一年
    八月二十八日九一府工建字第九一０００八四七二二號函、九十一年八月二十日
    九一府工建字第九一一四五００四六七號函、九十一年八月二十一日九一府工建
    字第九一一四五００四七０號函、九十一年八月二十八日九一府工建字第九一０
    ００八四七二三號函及現場照片等影本為證。查上開函件均有送達聲請人，聲請
    人自難諉為不知，雖有部分函件在九十一年五月三十一日本院原裁定前即已存在
    ，然聲請人既有收受該函件，難謂聲請人有不知此證物或因故不能使用該證物，
    致未經斟酌之情形。其餘聲請人所提出之函件均係在本院原裁定之後，自非原裁
    定所能斟酌，核聲請人所提出之函件均與行政訴訟法第二百七十三條第一項第十
    三款、第十四款之要件不合，故其本件再審之聲請，為無理由，應予駁回。
四、依行政訴訟法第二百八十三條、第二百七十八條第二項、第一百零四條、民事訴
    訟法第九十五條、第七十八條、第八十五條第一項前段，裁定如主文。
中　　　華　　　民　　　國    九十一　　年　  　九　　　月　　  三十　　日
                              高雄高等行政法院第一庭
                                          審判長法官　陳光秀
                                          法      官　楊惠欽
                                          法      官　李協明
右為正本係照原本作成。
如不服本裁定，應於裁定送達後十日內以書狀敘明理由，經本院向最高行政法院提出
抗告（須按對造人數附具繕本）；並應預繳送達用掛號郵票六份（每份三十四元）。
中　　　華　　　民　　　國    九十一　　年　  　九　　　月　　  三十　　日
                                          法院書記官  蔡玫芳
